【裁判字號】    98,審易,1783
【裁判日期】    980921
【裁判案由】    毒品危害防制條例
【裁判全文】
臺灣高雄地方法院刑事判決            98年度審易字第1783號
公  訴  人  臺灣高雄地方法院檢察署檢察官
被      告  甲○○
                    現在臺灣高雄戒治所戒治中
上列被告因毒品危害防制條例案件，經檢察官提起公訴（98年度
偵字第15263號、第15265號），嗣於本院準備程序中被告就被訴
事實為有罪之陳述，經本院告知簡式審判程序意旨，並聽取公訴
人及被告之意見後，裁定依簡式審判程序審理，判決如下：
    主  文
甲○○持有第一級毒品，累犯，處有期徒刑月，如易科罰金，
以新台幣壹仟元折算壹日，扣案之第一級毒品海洛因壹包（檢驗
前淨重零點零捌壹公克、檢驗後淨重零點零柒公克）沒收銷燬
之；又持有第一級毒品，累犯，處有期徒刑月，如易科罰金，
以新台幣壹仟元折算壹日，扣案之第一級毒品海洛因肆包（合計
淨重零點伍貳公克、空包裝總重壹點零肆公克）沒收銷燬之；應
執行有期徒刑伍月，如易科罰金，以新台幣壹仟元折算壹日，扣
案之第一級毒品海洛因壹包（檢驗前淨重零點零捌壹公克、檢驗
後淨重零點零柒公克），第一級毒品海洛因肆包（合計淨重零
點伍貳公克、空包裝總重壹點零肆公克）均沒收銷燬之。
    事  實
一、甲○○前曾於民國82年間許因肅清煙毒條例案件，經法院各
    判處有期徒刑3 年6 月、7 年2 月，合併定執行刑為有期徒
    刑10年2 月，於83年7 月25日開始執行至87年10月22日假釋
    出監，惟因施用毒品案件經撤銷假釋，殘刑執行至96年7 月
    16日完畢，仍不知悔改。其明知海洛因係毒品危害防制條例
    所定之第一級毒品，非經許可，不得持有。竟分別於：
(一)、97年10月7 日7 時30分許施用第一級毒品完畢後（施用第一
    級毒品部分，業經本院裁定送觀察、勒戒），於同年10月7
    日12時許，在高雄縣鳳山市○○路麥當勞附近巧遇其不詳姓
    名綽號「阿德」之朋友，而自「阿德」處受讓第一級毒品海
    洛因1 包（檢驗前淨重0.081 公克、檢驗後淨重0.073 公克
    ），惟於尚未及施用之際，經警於高雄縣鳳山市○○路與瑞
    進路口查獲，並扣得上開毒品1包。
(二)、前開案件經限制住居尚未執行之際，即98年3 月12日8 時施
    用第一級毒品完畢後（施用第一級毒品部分，另由檢察官報
    准簽結），因已無毒品可供施用，乃於同日17時許在高雄縣
    大寮鄉○○路上向不詳姓名綽號「美國仔」之人，購得第一
    級毒品4 包（合計淨重0.52公克、空包裝重1.04公克），亦
    於尚未施用之際，經警於同日18時10分在高雄縣大寮鄉○○
    路35之9 號處攔檢查獲，並扣得上開毒品4 包，始悉上情。
二、案經台灣高雄地方法院檢察署檢察官自動檢舉簽分起訴。
    理  由
一、被告甲○○所犯為死刑、無期徒刑或最輕本刑為3 年以上有
    期徒刑以外之罪，其於準備程序中就被訴事實為有罪之陳述
    ，經法官告知簡式審判程序之旨，並聽取公訴人及被告之意
    見後，依刑事訴訟法第273 條之1 第1 項規定，裁定進行簡
    式審判程序，合先敘明。
二、被告甲○○前後兩次於施用毒品後始持有第一級毒品之事實
    ，業據其於警詢、偵查及本院審理中坦承不諱。而先後經警
    查獲扣得之白色粉末，其中1 包為檢驗前淨重0.081 公克、
    檢驗後淨重0.073 公克；另外4 包則係合計淨重0.52公克、
    空包裝重1.04公克之第一級毒品海洛因，此有高雄市立凱旋
    醫院濫用藥物成品檢驗鑑定書及法務部調查局濫用藥物實驗
    室鑑定書各1 份在卷可稽，足見其自白與事證相符，堪予採
    信。又被告雖前後2 次經警查獲後，其尿液採集送驗結果均
    呈嗎啡陽性反應，並裁定執行觀察勒戒，惟被告均係於施用
    後另行起意始持有第一級毒品海洛因，於尚未施用之際經警
    查獲，核其持有第一級毒品之犯行，自不生與先前之施用犯
    行有階段行為之事實上一罪關係，依法自應另行起訴審判，
    應予敘明。
三、核被告所為，均係犯毒品危害防制條例第11條第1 項之持有
    第一級毒品罪。其前後2 次持有第一級毒品犯行，犯意各別
    ，時間有異，應予分論併罰。被告前曾於民國82年間許因肅
    清煙毒條例案件，經法院各判處有期徒刑3 年6 月、7 年2
    月，合併定執行刑為有期徒刑10年2 月，於83年7 月25日開
    始執行至87年10月22日假釋出監，惟因施用毒品案件經撤銷
    假釋，殘刑執行至96年7 月16日完畢，其於有期徒刑執行完
    畢後5 年內故意再犯本件法定刑為有期徒刑以上之刑之罪，
    均為累犯，各應依法加重其刑。爰審酌被告難抗毒品誘惑，
    意志不堅，為滿足毒癮，涉犯持有毒品罪，未見有戒絕毒害
    之決心；惟念其現正執行強制戒治，且坦承全部犯行，態度
    良好等一切情狀，分別從輕量處如主文所示之刑，並定其應
    執行刑及易科罰金之折算標準，藉期後效。扣案之白色粉末
    ，其中1 包為檢驗前淨重0. 081公克、檢驗後淨重0.073 公
    克；另外4 包則係合計淨重0.52公克、空包裝重1.04公克之
    第一級毒品海洛因，業如前述，應依毒品危害防制條例第18
    條第1 項前段規定，併宣告沒收銷燬之。至於上開毒品之包
    裝袋，應與第一級毒品合而為一難以析離，應一併沒收銷燬
    之。而上開第一級毒品經鑑驗耗損部分，衡情業已滅失，故
    未為沒收銷燬之諭知，併此敘明。
據上論斷，應依刑事訴訟法第273 條之1 第1 項、第299 條第1
項前段、毒品危害防制條例第11條第1 項、第18條第1 項前段、
刑法第11條、第47條第1 項、第51條第5 款、第9 款、第41條第
1項前段 ，判決如主文。
本案經檢察官乙○○到庭執行職務。
中    華    民    國    98    年    9     月    21    日
                  刑事第十庭    法  官  李代昌
以上正本證明與原本無異。
如不服本判決應於收受判決後10日內向本院提出上訴書狀，並應
敘述具體理由。其未敘述上訴理由者，應於上訴期間屆滿後20日
內向本院補提理由書(均須按他造當事人之人數附繕本)「切勿逕
送上級法院」。
中    華    民    國    98    年    9     月    21    日
                                書記官  黃振祐
附錄本判決論罪科刑適用法條
毒品危害防制條例第11條
持有第一級毒品者，處 3 年以下有期徒刑、拘役或新臺幣 5 萬
元以下罰金。
持有第二級毒品者，處 2 年以下有期徒刑、拘役或新臺幣 3 萬
元以下罰金。
持有第一級毒品純質淨重十公克以上者，處 1 年以上 7 年以下
有期徒刑，得併科新臺幣 1 百萬元以下罰金。
持有第二級毒品純質淨重二十公克以上者，處 6 月以上 5 年以
下有期徒刑，得併科新臺幣 70 萬元以下罰金。
持有第三級毒品純質淨重二十公克以上者，處 3 年以下有期徒刑
，得併科新臺幣 30 萬元以下罰金。
持有第四級毒品純質淨重二十公克以上者，處 1 年以下有期徒刑
，得併科新臺幣 10 萬元以下罰金。
持有專供製造或施用第一級、第二級毒品之器具者，處 1 年以下
有期徒刑、拘役或新臺幣1 萬元以下罰金。


司法院資訊處製作；財團法人民間司法改革基金會備份。
